臺灣高等法院高雄分院刑事判決　　　　94年度上訴字第1588號
上　訴　人
即　被　告　甲○○
上列上訴人因違反毒品危害防制條例案件，不服臺灣高雄地方法
院94年度訴字第2320號中華民國94年8 月9 日第一審判決（起訴
案號：臺灣高雄地方法院檢察署94年度毒偵字第4675號），提起
上訴，本院判決如下：
    主  文
原判決撤銷。
甲○○施用第一級毒品，累犯，處有期徒刑捌月。扣案第一級毒
品海洛因壹包（驗後淨重零點肆柒公克、空包裝重零點捌公克
）沒收銷燬。
    事  實
一、甲○○前於民國92年間因恐嚇案件，經臺灣高雄地方法院判
    處有期徒刑5 月確定，於93年11月10日執行完畢。復於92年
    間因施用毒品案件，經臺灣高雄地方法院裁定送觀察、勒戒
    後，認有繼續施用毒品傾向，再裁定令入戒治處所施以強制
    戒治，並於93年6 月月11日因無繼續強制戒治之必要而釋放
    （隨即入監執行上開有期徒刑5 月），並經臺灣高雄地方法
    院檢察署檢察官於93年7 月6 日以93年度戒毒偵字第767 號
    為不起訴處分確定。
二、甲○○猶不知警惕，明知海洛因業經公告列為第一級毒品，
    不得非法持有、施用，仍於上開強制戒治執行完畢釋放後5
    年內，復基於施用第一級毒品海洛因之故意，於94年5 月17
    日下午8 時許，在高雄縣林園鄉○○路270 號住處門前車內
    ，以將海洛因摻入香煙之方式，而施用第一級毒品海洛因1
    次。嗣於同年月19日下午5 時25分許，在高雄縣林園鄉○○
    街100 號前，為警查獲，並扣得其所有海洛因1 包（驗後淨
    重0.47公克、空包裝重0.38公克）。
三、案經高雄市政府警察局小港分局移送臺灣高雄地方法院檢察
    署檢察官偵查起訴。
    理  由
一、程序方面─
    上訴人即被告甲○○（以下簡稱被告）經合法傳喚（見本院
    卷第23頁送達證書），無正當理由不到庭，爰不待其陳述，
    逕行判決。
二、認定犯罪事實所憑證據及理由─
  (一)上開犯罪事實，業據被告於警詢、偵訊及原審自白不諱（見
    警卷第13頁，94偵4675號卷第23頁，原審卷第41頁）；且其
    尿液經送驗結果呈嗎啡（為海洛因代謝物）陽性反應，有高
    雄市立凱旋醫院94年5 月30日00000000號濫用藥物尿液檢驗
    報告1 紙在卷可憑（見原審卷第59頁）；又扣案白粉1 包，
    經送法務部調查局鑑驗，含海洛因成分（驗後淨重0.47公克
    ，空包裝重0.38公克），有法務部調查局94年7 月26日調科
    壹字第220020584 號鑑定通知書1 紙在卷可稽（見原審卷第
    62。足認被告自白與事實相符，堪予採信。
  (二)被告前於92年間因施用毒品案件，經臺灣高雄地方法院裁定
    送觀察、勒戒後，認有繼續施用毒品傾向，再裁定令入戒治
    處所施以強制戒治，並於93年6 月月11日因無繼續強制戒治
    之必要而釋放（隨即入監執行恐嚇案件之有期徒刑5 月），
    並經臺灣高雄地方法院檢察署檢察官於93年7 月6 日以93年
    度戒毒偵字第767 號為不起訴處分確定，有臺灣高等法院被
    告前案紀錄表在卷可按（見本院卷第9 至12頁）。足證被告
    於觀察勒戒執行完畢釋放後，5 年內再犯本件施用第一級毒
    品罪。
三、論罪及撤銷改判之理由─
  (一)查海洛因係毒品危害防制條例第2 條第2 項第1 款所稱之第
    一級毒品，被告持以施用，核其所為，係犯同條例第10條第
    1 項施用第一級毒品罪。被告施用第一級毒品前持有毒品之
    行為，本應論以持有第一級毒品之罪，惟持有毒品之行為為
    其後施用毒品之行為所吸收，不另論持有第一級毒品罪。又
    被告前於92年間因恐嚇案件，經臺灣高雄地方法院判處有期
    徒刑5 月確定，於93年11月10日執行完畢，有上開臺灣高等
    法院被告前案紀錄表可憑，其於5 年之內，再犯本件有期徒
    刑以上之罪，為累犯，依刑法第47條規定加重其刑。
  (二)原判決認被告施用第一級毒品海洛因，罪證明確，固非無見
    。惟：被告犯罪時間為94年5 月17日下午8 時許，並非93
    年5 月17日下午8 時許。被告係於93年6 月月11日因無繼
    續強制戒治之必要而釋放，並隨即入監執行恐嚇案件有期徒
    刑5 月，而於93年11月10日執行完畢釋放，並非於93年11月
    19日因強制戒治期滿釋放。原判決就扣案海洛因1 包，於
    主文欄漏未諭知「沒收銷燬」。原判決認被告係累犯，惟
    漏引刑法第47條；並就被告係前於83、84年間因違反肅清煙
    毒條例案件，經本院、臺灣高雄地方法院分別判處有期徒刑
    3 年3 月、3 年2 月確定，二罪接續執行，於86年8 月11日
    縮短刑期假釋出監，後於90年8 月17日保護管束期滿執行完
    畢，有上開臺灣高等法院被告前案紀錄表可按，原判決誤認
    係於86年8 月30日縮刑期滿執行完畢，均有未洽。被告未具
    理由提起上訴，雖無理由，惟原判決既有上開違誤之處，自
    應由本院將原判決撤銷改判。
四、科刑及沒收之理由─
  (一)爰審酌被告前經觀察勒戒及強制戒治，仍未斷除毒癮，業如
    前述，顯見其惡習已深，且未能體悟施用毒品對自己、家人
    造成之傷害及社會之負擔，復有違反肅清煙毒條例、恐嚇等
    前科，亦如前述，惟念其犯後於警詢、偵訊及原審均坦承犯
    行，態度尚稱良好等一切情狀，仍量處如原判決所科之刑有
    期徒刑8 月，以資懲儆。
  (二)扣案第一級毒品海洛因1 包（驗後淨重0.47公克，空包裝重
    0.38公克），為毒品，依毒品危害防制條例第18條第1 項前
    段規定宣告沒收銷燬之。至於送驗耗費之海洛因部分，既已
    滅失不存在，不另予宣告沒收銷燬，併此說明。
五、適用之法律─
  (一)刑事訴訟法第371 條、第369 條第1 項前段、第364 條、第
    299 條第1 項前段。
  (二)毒品危害防制條例第10條第1 項、第18條第1 項前段。
  (三)刑法第11條前段、第47條。
本案經檢察官姜麗儒到庭執行職務。
中　　華　　民　　國　　94　　年　　12　　月　　30　　日
                  刑事第七庭    審判長法  官  林水城
                                      法  官  黃三友
                                      法  官  曾逸誠
以上正本證明與原本無異。
如不服本判決應於收受本判決後10日內向本院提出上訴書狀，其
未敘述上訴理由者，並得於提起上訴後10日內向本院補提理由書
狀（均須按他造當事人之人數附繕本）「切勿逕送上級法院」。
中　　華　　民　　國　　94　　年　　12　　月　　30　　日
　　　　　　　　　　　　　　　　　　　書記官  郭蘭蕙
附錄本判決論罪科刑法條：
毒品危害防制條例第10條第1 項：
施用第一級毒品者，處6 月以上5 年以下有期徒刑。
